【裁判字號】    89,再,3
【裁判日期】    900330
【裁判案由】    排除侵害
【裁判全文】
臺灣嘉義地方法院民事裁定  八十九年度再字第三號
    再審原告    乙○○
    訴訟代理人  蘇萬良
    再審被告    甲○○○
右當事人間請求排除侵害事件，再審原告對於本院民國八十七年七月十六日確定支付
命令（八十七年度促字第七六四五號）聲請再審，本院裁定如左：
    主      文
再審之訴駁回。
再審訴訟費用由再審原告負擔。
    理      由
一、查再審之訴，應於三十日之不變期間內提起。前項期間自判決確定時起算，但再
    審之理由知悉在後者，自知悉時起算。又裁定已經確定，而有第四百九十六條第
    一項或第四百九十七條之情形者，得準用本篇之規定，聲請再審。民事訴訟法第
    五百條第一項、第二項及第五百零七條分別定有明文。
二、本件再審原告於民國八十九年十月三日提起再審之訴主張：再審被告竟以其與第
    三人丁志馨間之債權債務關係，向本院聲請對再審原告核發支付命令，經本院以
    八十七年度促字第七六四五號支付命令命再審原告給付新台幣二百萬元及相關利
    息，由於再審原告經常不住在戶籍住所，該支付命令係再審原告之姪女蘇佩嫻代
    為簽收，惟蘇佩嫻並未馬上將該支付命令轉交給再審原告，經過一段期間，再審
    原告始接獲蘇佩嫻轉交，然已逾二十日之聲明異議期間而告確定，而實際上再審
    原告並未積欠再審被告任何債務，亦未承諾承受第三人丁志馨對再審被告之二百
    萬元債務等語，以為提起再審之訴之理由。
三、再審原告固主張其收受系爭支付命令時，已逾二十日提出異議之不變期間，未經
    合法送達。惟查再審被告曾於八十七年間以系爭支付命令為執行名義，聲請強制
    執行再審原告之財產而未果，乃起訴請求撤銷再審原告與其妻莊一翠間之贈與行
    為，於該訴訟中，再審原告即以系爭支付命令未經合法送達，且兩造間並無任何
    債權債務關係，債務人應係第三人丁志馨等語置辯，業據再審被告提出本院八十
    七年十月十三日嘉院松民執月字第四九六六號債權憑證、本院八十八年八月十八
    日朴子簡易庭八十八年度朴簡字第四三號判決為證。準此，足認再審原告於八十
    八年八月十八日上述判決前已知悉系爭支付命令之存在及內容，甚至於八十七年
    十月十三日前述強制執行時，即已知悉此情，且再審原告於九十年一月十八日本
    院準備程序時亦自承八十八年八月十八日之前已知悉系爭支付命令之內容，從而
    ，再審原告遲至八十九年十月三日始提起本件再審之訴，揆諸前揭民事訴訟法之
    規定，已逾三十日之不變期間，是本件再審之訴不合法，應予駁回。
四、依民事訴訟法第五百零七條、第五百零二條第一項、第九十五條、第七十八條裁
    定如主文。
中      華      民      國    九十      年      三      月     三十     日
~B臺灣嘉義地方法院民事第一庭
~B    審判長法官  曾文欣
~B        法  官  鄭雅文
~B        法  官  賴秀蘭
右為正本係照原本作成
如對本裁定抗告須於裁定送達後十日內向本院提出抗告狀
中      華      民      國    九十      年      三      月     三十     日
~B        書記官  楊國色


司法院資訊處製作；財團法人民間司法改革基金會備份。
